臺灣臺南地方法院刑事判決　　　　　　　　　　　　　九十三年度簡上字第八六號
　　上　訴　人　臺灣臺南地方法院檢察署檢察官
　　被　　　告　甲○○
右列上訴人因違反商標法案件，不服本院九十二年度新簡字第五九四號中華民國九十
二年十二月二十五日第一審判決（聲請案號：台灣台南地方法院檢察署九十二年度偵
字第三九六九、一０六九一號，移
偵字第一四八六號），提起上訴，本院管轄之第二審合議庭判決如左：
    主  文
原判決撤銷。
甲○○連續未得商標權人同意，於同一商品，使用相同之註冊商標，處有期徒刑陸月
，併科罰金新台幣拾萬元，有期徒刑如易科罰金及罰金如易服勞役，均以佰元折算
壹日。
扣案如附表一至四所示之物品均沒收。
    事  實
一、甲○○係址設臺南縣永康市○○○路一七二、一七四號「正美帽行」之負責人，
    明知「Ｌｅｅ」、「ＮＩＫＥ」、「ａｄｉｄａｓ」、「ＦＩＬＡ」、「皮卡丘
    」等商標圖樣，係分別經美商Ｈ．Ｄ．李公司、百慕達商耐克國際股份有限公司
    、西德商亞得脫士公司、義商飛樂運動股份有限公司、日商任天堂股份有限公司
    ，向我國經濟部中央標準局（現更名為經濟部智慧財產局）申請註冊並已取得指
    定使用於冠帽等商品之商標專用權（註冊證號四五五六００、四二六九二三、七
    九八０二六、八０五００九、八三六五五二號），基於概括犯意，自民國八十八
    年（聲請書誤為九十年）間某日起迄至九十二年三月五日止，先後多次未經取得
    前開商標權利人之同意，在正美帽行內生產製造載有上開商標名稱及圖樣之同一
    商品運動冠帽後，將其所生產製造之仿冒運動冠帽，以每頂新台幣（下同）二十
    元至五十元不等之價格，批售予嘉義市○○街二六０號何連進（另案由台灣嘉義
    地方法院檢察署檢察官聲請以簡易判決處刑）經營之「洽興帽店」、周瑞敏（另
    案由臺灣屏東地方法院檢察署檢察官聲請簡易判決處刑）及其他不詳姓名之顧客
    等人。嗣經周瑞敏轉售予設在屏東縣潮州鎮○○路一五一號「三和皮件屋」之負
    責人洪鼎華（另案由臺灣屏東地方法院檢察署檢察官聲請簡易判決處刑）。嗣於
    於九十二年三月五日，經法務部調查局嘉義市調查站人員持臺灣臺南地方法院簽
    發之搜索票在「正美帽行」查獲甲○○所有如附表一編號至十四號所示仿冒成品
    、半成品、供本案犯罪用之該附表編號十五、十六所示物品等物，並另經警在上
    開「三和皮件行」查獲附表二所示仿冒品二十五頂等物。又於九十三年一月十九
    日下午二時許，為警在「洽興帽店」查獲附表三所示之仿冒品九百九十一頂，並
    於同日下午一時五十分許，在嘉義市○○○路一五六號蔡榮根（另案由台灣嘉義
    地方法院檢察署聲請以簡易判決處刑）經營之「榮冠帽子店」查獲購自何連進轉
    售之附表四所示仿冒品十二頂。
二、案經美商Ｈ．Ｄ．李公司、百慕達商耐克國際股份有限公司、西德商亞得脫士公
    司、義商飛樂運動股份有限公司、日商任天堂股份有限公司訴由法務部調查局嘉
    義市調查站移送台灣台南地方法院檢察署，暨屏東縣警察局潮州分局報請臺灣屏
    東地方法院檢察署檢察官呈由臺灣高等法院檢察署檢察長核轉台灣台南地方法院
    檢察署檢察官偵查起訴，及由法務部調查局嘉義市調查站移由台灣嘉義地方法院
    檢察署檢察官移送本院併辦。
    理  由
一、右開事實，業據被告甲○○於本院審理中坦承不諱，核與證人周瑞敏、洪鼎華、
    劉貹岩、張兆欽、何連進、蔡榮根證述情節相符，並有附表一至四所示物品扣案
    及產品鑑定書、商標註冊證影本等附卷可資佐證，罪證明確，被告犯行堪以認定
    。
二、按商標法業於民國九十二年五月二十八日經總統以華總一義字第０９２０００９
    ５９９０號令修正公布，於同年十一月二十八日起施行，將原第六十二條第一款
    規定「意圖欺騙他人，於同一商品或類似商品，使用相同或近似於他人註冊商標
    之圖樣者」，更改條次為第八十一條第一款，其中關於「意圖欺騙他人」之用語
    改為「未得商標權人或團體商標權人同意」，將「或類似商品」，改移置於該條
    第三款，並改為「於同一或類似之商品或服務，使用近似於其註冊商標或團體商
    標之商標，有致相關消費者混淆之虞者」，且將原第六十三條亦更改條次為第八
    十二條，二者之條次及構成要件用語已有變更，惟刑度均相同。是被告二人行為
    後，法律已有變更，惟渠二人之行為均該當於新舊法之構成要件，適用新法對渠
    二人並未較為不利，比較新舊法，自應依刑法第二條第一項前段規定，適用裁判
    時即修正後之商標法論處。故核被告所為，係犯修正後商標法第八十一條第一款
    未經商標權人之同意於同一商品使用相同之註冊商標罪及同法第八十二條之明知
    為未得商標權人同意於同一商品使用相同之註冊商標之商品而販賣罪。其先後多
    次犯上開二罪犯行，均各時間緊接，犯罪構成要件相同，顯係各基於一個概括犯
    意反覆為之，應依連續犯之規定論以一罪，並依法加重其刑。渠以一使用、販賣
    行為，同時侵害數公司之商標專用權之法益，同時觸犯上揭二罪名，應依想像競
    合犯規定，分從一重處斷。其所上述二罪間，有方法與結果之牽連關係，應依牽
    連犯規定，從一重依未經商標權人之同意於同一商品使用相同之註冊商標罪處斷
    （最高法院七十五年度第二十一次刑事庭會議決議、七十七年台上字第四七八九
    號判決參照）。公訴人雖未就被告販賣予何連進之犯行（即併案部份）起訴，惟
    查該部份犯行與起訴部份，有連續犯之裁判上一罪關係，為起訴效力所及，本院
    自得併予審理，附此敘明。原審據以論罪科刑，固非無見，惟原審未及審酌被告
    製造、販賣予何連進之併案犯行部份，且誤認被告所犯上述二罪係數高低度之吸
    收關係，並不成立牽連犯，自有未洽，檢察官上訴意旨指摘原判決有上開未予斟
    酌併辦之違誤情事，應認為有理由，原判決既有可議，自應由本院予以撤銷改判
    。爰審酌被告為貪圖利益，製造為數已多之仿冒告訴人商標圖樣之商品而販賣，
    對商標權人潛在市場利益造成侵害非輕，惟無犯罪前科，素行良好，有台灣高等
    法院被告全國前案紀錄表乙紙附卷足憑，審理中坦承犯行，態度良好等一切情狀
    ，量處如主文所示之刑，並諭知易科罰金及易服勞役之折算標準。扣案如附表一
    編號一至十四、附表二、三、四所示之物品，係被告所製造、販賣之仿冒商品，
    不問屬於犯人與否，均應依修正後商標法第八十三條規定宣告沒收；扣案如附表
    一編號十五、十六所示物品，為被告所有供本案犯罪所用之物，應依刑法第三十
    八條第一項第二款之規定沒收之。
三、據上論斷，應依刑事訴訟法第四百五十五條之一第一項、第三項、第三百六十九
    條第一項前段、第三百六十四條、第二百九十九條第一項前段，修正後商標法第
    八十一條第一款、第八十二條、第八十三條，刑法第二條第一項前段、第十一條
    前段、第五十六條、第五十五條、第四十一條第一項前段、第三十八條第一項第
    二款，罰金罰鍰提高標準條例第二條，逕以簡易判決處刑如主文。
中      華      民      國      九十三      年      八    月    十八    日
                              臺灣臺南地方法院刑事第一庭
                                  審判長法官    侯明正
                                        法官    李東柏
                                        法官    柯顯卿
右正本證明與原本無異。
本件不得上訴。
                                      書記官    許悉愛
中      華      民      國      九十三      年      八    月    十九    日
附錄所犯法條：
修正後商標法第八十一條：
未得商標權人或團體商標權人同意，有下列情形之一者，處三年以下有期徒刑、拘役
或科或併科新臺幣二十萬元以下罰金：
一  於同一商品或服務，使用相同之註冊商標或團體商標者。
二  於類似之商品或服務，使用相同之註冊商標或團體商標，有致相關消
    費者混淆誤認之虞者。
三  於同一或類似之商品或服務，使用近似於其註冊商標或團體商標之商
    標，有致相關消費者混淆誤認之虞者。
修正後商標法第八十二條：
明知為前條商品而販賣、意圖販賣而陳列、輸出或輸入者，處一年以下有期徒刑、拘
役或科或併科新臺幣五萬元以下罰金。
